臺灣臺南地方法院民事裁定
110年度小上字第35號
上  訴  人  謝福氣  

被上訴人    永新社區D區管理委員會

代  表  人  劉明芳  
上列當事人間請求損害賠償事件，上訴人對於本院新市簡易庭民
國110年3月18日所為第一審判決（109年度新小字第1050號）提
起上訴，本院裁定如下：
    主  文
上訴駁回。
第二審訴訟費用新臺幣壹仟伍佰元由上訴人負擔。
    事實及理由
一、上訴意旨略以：原審判決違反民事訴訟法第277條舉證責任
    原則。另就民法第184條規定，亦欠缺法定要件而為審判，
    致上訴人權利法益受有損害。為此提起上訴，並聲明：原判
    決不利於上訴人部分廢棄。上開廢棄部分，被上訴人在第一
    審之訴駁回。訴訟費用由被上訴人負擔。
    請求廢棄原判決等語。
二、本院之判斷：
(一)按對於小額程序第一審裁判之上訴，非以其違背法令為理由
    ，不得為之，民事訴訟法第436條之24第2項定有明文。且依
    同法第436條之25規定，上訴狀應記載上訴理由，並表明原
    判決所違背之法令及其具體內容，以及依訴訟資料可認為原
    判決有違背法令之具體事實。又依同法第436條之32準用同
    法第468條、第469條第1款至第5款之規定，判決不適用法規
    或適用不當者，為違背法令，而判決有同法第469條第1款
    至第5款情形之一者，為當然違背法令。是當事人對於小額
    程序之第一審判決提起上訴，如依民事訴訟法第468條規定
    ，以第一審判決有不適用法規或適用法規不當為理由時，其
    上訴狀或理由書應有具體之指摘，並揭示該法規之條項或其
    內容，若係成文法以外之法則，應揭示該法則之旨趣，倘為
    司法院解釋或最高法院之判例，則應揭示該判解之字號或其
    內容，如以民事訴訟法第469條第1款至第5款所列情形為理
    由時，其上訴狀或理由書，應揭示合於該條款之事實，上訴
    狀或理由書如未依此項方法表明，或其所表明者，顯與上開
    法條規定之情形不相合時，又或上訴理由僅引用原審判決時
    之攻擊防禦方法，即難認為已對第一審判決之違背法令有具
    體之指摘，不得謂已合法表明上訴理由，其上訴亦難認為合
    法。再按上訴不合法者，依同法第436條之32第2項準用第47
    1條第1項、第444條第1項規定，法院毋庸命其補正，應逕以
    裁定駁回之。
(二)查被上訴人於原審請求上訴人給付新臺幣(下同)6,000元，
    為請求給付金錢之訴，且訴訟標的金額在100,000元以下，
    依民事訴訟法第436條之8第1項規定，應適用小額訴訟程序
    ，則依前開說明，上訴人非以原判決違背法令為由不得提起
    上訴，且上訴理由須表明原判決所違背之法令及其具體內容
    ，暨依訴訟資料可認為原判決有違背法令之具體事實，始符
    合上訴程式。經核其上訴理由，雖形式上提及民事訴訟法第
    277條、民法第184條規定，但並未具體確切指明原判決如何
    違反該等規定及究竟違背何種內容之舉證責任原則或證據法
    則，即未具體指明原判決所違背法則之旨趣或內容，亦未指
    明原判決依訴訟資料有何判決違背法令之具體事實，參諸前
    開說明，本件上訴人之上訴，難謂已對原判決有何違背法令
    之處為具體之指摘。從而，依首揭說明，應認其上訴為不合
    法，予以駁回。
三、本件小額訴訟事件之上訴既經駁回，其訴訟費用應依民事訴
    訟法第436條之32第1項準用同法第436條之19第1項，確定其
    數額為1,500元，並依民事訴訟法第78條規定，由上訴人負
    擔。
四、據上論結，本件上訴為不合法，依民事訴訟法第436條之32
    第1項、第2項、第444條第1項前段、第436條之19第1項、第
    95條、第78條，裁定如主文。
中　　華　　民　　國　　110 　年　　6 　　月　　25　　日
                民事第五庭    審判長法　官　劉秀君
                                    法　官　陳谷鴻
                                    法　官　盧亨龍
以上正本係照原本作成。
本裁定不得抗告。
中　　華　　民　　國　　110 　年　　6 　　月　　28　　日
                                   書記官  謝婷婷